【裁判字號】    89,訴,1560
【裁判日期】    891116
【裁判案由】    毒品危害防制條例
【裁判全文】
臺灣高雄地方法院刑事判決                        八十九年度訴字第一五六號
    公  訴  人  臺灣高雄地方法院檢察署檢察官
    被      告  丙○○
    選任辯護人  范仲良律師
右列被告因毒品危害防治條例案件，經檢察官提起公訴（八十九年度偵字第六四○三
號），本院判決如左：
    主  文
丙○○販賣第二級毒品，累犯，處有期徒刑柒年拾月，褫奪公權伍年。
扣案之安非他命（驗前毛重貳佰捌拾點柒零公克，驗後毛重貳佰捌拾點陸伍公克）沒
收銷燬之，夾鏈袋壹佰零陸個沒收之。販毒所得新台幣壹萬肆仟元沒收。
   事  實
一、丙○○於八十六年八月間因違反麻醉藥品管理條例案，經本院於八十六年九月二
    十四日判處有期徒刑三月，八十六年十月二十七日確定，於八十七年六月二十五
    日執行完畢，詎仍不知悔改，因思販賣毒品有厚利可圖，竟基於販賣第二級毒品
    安非他命之犯意，於八十九年二月二十九日下午七時許，在高雄市○○路附近，
    向不詳姓名之友人「阿禮」以新臺幣（下同）十七萬二千元之代價販入已分裝好
    、大小不同包裝之第二級毒品安非他命，有一兩重四包、半兩重二包、一錢重十
    七包、半錢重二十六包等共四十九包安非他命計，驗前毛重計三○六點七○公克
    。當晚並與其友人甲○○電話連絡，二人相約於翌日由甲○○南下高雄與之會面
    ，八十九年三月一日十五時許，丙○○駕駛車號ΖＣ＿五七七號計程車攜帶上開
    甫購得之第二級毒品安非他命，並偕無犯意連絡之女友乙○○前往高雄市○○○○○街附近一同搭載甲○○，之後丙○○取出安非他命，二人遂於車上交易，甲○○以二萬元之代價，向丙○○購買包裝一兩重之安非他命（約三十八點一公克
    ）一包，甲○○先行交付現金一萬四千元，餘款則尚未交付，交易既畢。丙○○
    將其餘之安非他命計四十八包（合計驗前毛重二六八點六公克）放於該計程車駕
    駛座下方，甲○○則將已購得之安非他命（驗前毛重三十八點一公克）放置身上
    。丙○○並搭載甲○○返回其高雄縣大寮鄉之住處。車行至高雄市○○鄉○○路
    與山頂路口時，為已獲線報之埋伏警員當場逮獲，並在丙○○駕駛之上開計程車
    駕駛座下扣得已分裝完成之安非他命大小共四十八包，經送驗發現實際重量為二
    八○點六五公克（警方初估之二六八點六公克係粗算）、及行動電話三支、易付
    卡門號三張、呼叫器一個、空夾鏈袋一○六個、現金十萬元、及第一級毒品海洛
    因十六點五公克（丙○○涉嫌販賣第一級毒品部份已據公訴人另案辦理並為不起
    訴處分確定）等物。
二、案經高雄縣警察局報請臺灣高雄地方法院檢察署檢察官偵查起訴。
    理  由
一、訊據被告丙○○坦承向「阿禮」之不詳姓名友人購入約重七兩、已分裝完成、數
    量龐大之安非他命，惟否認有何販賣意圖，辯稱：伊並無販賣之意，因友人「阿
    禮」打算回澎湖。不想再繼續賣毒品，才將所有安非他命作價便宜賣給伊，非常
    優惠，伊係為自己吸用而購入，警訊自白販賣非自由意志，是想趕快離開警局才
    承認的，且證人甲○○之指證係非其自願，應係被警察脅迫，伊絕無販賣約一兩
    重即三十八公克左右安非他命給甲○○云云。經查：
    (1)就被告丙○○販賣安非他命予甲○○之部分，此業經被告丙○○於警訊時坦承
      ：「... 我所販售之安非他命係向綽號「阿禮」之友人購買，向他買七兩，
      ... 買來時... 就已分裝，我轉售販賣一兩裝每包賺六千元，半兩裝每包賺三
      千元，一錢裝每包賺一千餘元，半錢裝約賺七百元，我是今日（即八十九年三
      月一日）才開始要賣就被查獲，乙○○係我女友，沒有參與，警方在甲○○身
      上起獲大包裝安非他命一包重約三十八點一公克，是我以一包一萬四千元代價
      賣他的，本來要賣二萬元，因為是朋友，才算便宜。甲○○是在今日即八十九
      年三月一日與我約在高雄市○○路（九如路與長明街均在火車站附近）附近見
      面，我駕駛計程車載他，並在車上交易，他只向我買一次，我身上十萬元，其
      中六萬元向我弟弟所借得，一萬二千元係朋友還我，剩下是我自己的，... 甲○○給我的一萬四千元包括在內，... 」等語，證人甲○○亦於警訊中證稱「
      ... 於八十八年三月一日本日下午十五時三十分許丙○○在高雄市○○街上開
      計程車載我，我在車上向丙○○買安非他命一包價格二萬元，先付一萬四千元
      ，其餘以後再還，... 只向丙○○買過一次，... 都打丙○○之行動電話00
      00000000號，再約定地方交易毒品」等語，其所陳並與被告所供如何
      連絡買賣安非他命之過程情節悉相符合，堪認屬實。
    (2)再就本件如何查獲其過程傳訊承辦警員陳進益、陳志廷、蔡奇良到庭供稱：「
      我們接獲民眾檢舉，說有一販毒集團以計程車做掩護，在高雄縣大寮鄉及高雄
      市區間活動，甲○○是成員之一，並提供八十八年三月一日會在大寮山頂村交
      易，我們先勘查地形，埋伏等待，忽然一部計程車開來，丙○○開的，上前盤
      查... 同仁在甲○○身上查到三十多公克安非他命，並在丙○○座位下有海洛
      因及安非他命，已分裝成大中小包，還有空夾鏈袋及現金，... 丙○○供稱毒
      品係前一天向「禮仔」購買，甲○○則稱當天在長明街向丙○○買二萬元安非
      他命，錢不夠，先付一萬四千元，二人有承認買賣毒品，乙○○說不知情，我
      們又將他們帶去大昌二路丙○○二人同居處，有查到一點點安非他命... 」等
      語，核與被告警訊所陳交易情節相符，且經將扣案之安非他命送驗結果，確認
      為安非他命，驗前毛重二八○點七○公克、驗後毛重二八○點六五公克無誤，
      有高雄醫學院附設中和紀念醫院八十九年十月二十四日編號Ｂ0000000
      號檢驗報告單一紙在卷可稽。
    (3)由上開被告所述，其向友人「阿禮」購買安非他命、並出售部份安非他命給甲○○，其交易時地、金額、過程細節以及查獲之緣由過程各節，均至為詳實，
      且與證人甲○○於警訊及證人承辦警員陳進益、陳志廷、蔡奇良於本院庭訊時
      所證情節，亦見吻合，並再參以被告確實遭查扣驗後毛重共計高達二百八十點
      六五公克如此數量巨大之毒品安非他命，則按近年來毒品危害社會日益嚴重，
      治安機關對於查緝非法販賣毒品工作，無不嚴加執行，設若無利可圖，衡情被
      告當無甘冒被查獲移送法辦、負擔重刑責之危險，又扣案毒品數量龐大，顯非
      僅供個人施用，足認被告係基於營利之意圖而為販入安非他命之行為外，其亦
      確有販賣安非他命予甲○○之事實，應足堪確認，殊無容被告事後推諉之理。
      證人甲○○雖於本院庭訊時翻異前詞，供稱：「當時由台中下來，被告到火車
      站接我，我在他的計程車上還錢一萬四千元，我在昏睡中，警察表示如不供出
      就辦我販賣共犯，所以才這樣說」云云，惟查證人如係昏睡中，又如何應訊並
      簽名於警訊筆錄？況是否涉嫌共犯，亦非警察機關所得恣意認定，縱然警方曾
      有告知販賣毒品係屬重罪，亦屬職權內之提供法律常識，絕非威脅或利誘可比
      證人又非至愚，豈有相信警方有權可以任意認定犯罪事實之理？證人甲○○所
      供顯係臨訟串供、迴護之情甚明，此部份供詞自不足信。至被告於本院最後審
   理時供稱係希望趕快離開才承認云云，然警方逮捕現行犯及辦理移送，有其二
      十四小時之限制，被告豈有一刻也待不下而隨意承認重罪之理，其辯詞更屬無
      稽。另證人乙○○自始即供述伊不知情，也不知丙○○有無販毒云云，其供詞
      亦不足為被告有利之憑據。辯護人雖以毒品包裝有區別包裝顏色，乙○○既在
      車上，應可再請求訊明有無看見被告販賣毒品予甲○○？或僅係炫耀心理而讓
      甲○○觀看毒品云云，惟本院認本案事證已明，毒品包裝顏色無關犯罪，乙○○亦已陳明不知情等語明確在卷，辯護人之請求，並無必要，併此說明。
    (4)依被告遭查獲之安非他命，其驗後毛重共計高達二百八十點六五公克，數量相
      當龐大，且觀其攜帶前開數量龐大之安非他命赴約進行交易之舉動以觀，顯見
      其自始即係基於購入安非他命再轉賣圖利之意圖因而購入上開高量之安非他命
      ，並隨身攜帶以滿足買方之所有需求，被告所辯未販賣云云，無非事後卸責之
      詞，委無可採外，而依前開被告及證人所述，甲○○曾以一萬四千元代價向被
      告購得約一兩重之安非他命，故被告應有一萬四千元之販賣毒品之所得，亦足
      堪認定。從而，本件事證明確，被告犯行洵堪認定。又毒品依其市面需求、交
      易數量多寡，價格恆非一定，辯護人又稱僅賣一萬四千元不敷成本云云，本院
      認此係被告衡量與甲○○之交情所志願訂下之價格，況二人係言明以二萬元成
      交，僅係丙○○未堅持必須拿到全部現金始願交付貨品，甚至自願捨棄其餘請
      求，故辯護人所稱虧本云云，顯係誤解意圖營利與實際賺得利潤係不同概念所
      致。該項答辯亦不足為被告有利之認定。
二、按安非他命係毒品危害防制條例第二條所稱之第二級毒品，核被告販賣安非他命
    之行為，係犯毒品危害防制條例第四條第二項販賣第二級毒品罪。其先後持有安
    非他命，亦係基於概括之犯意，本應以連續持有論，惟其持有後，進而販賣，其
    持有之低度行為應被販賣高度行為所吸收，故不另論罪；又查被告前於八十六年
    間因違反麻醉藥品管理條例，經臺灣高雄地方法院判處有期徒刑三月確定，並於
    八十七年六月執行完畢，有本院被告全國前案紀錄表及臺灣高雄地方法院檢察署
    刑案資料查註紀錄表可按，其於刑之執行完畢五年內再犯本件有期徒刑以上之罪
    ，應論以累犯，除法定刑無期徒刑部分依法不得加重外，其餘部份並加重其刑。
    爰審酌被告貪圖己利，竟販賣高量之安非他命，造成毒品危害之擴散，嚴重戕害
    他人之身心健康，犯後飾詞推過，毫無悔意，態度不佳、及其犯罪之目的、動機
    、手段等一切情狀，量處如主文所示之刑，且本院認被告所犯前開之罪，依其性
    質，有褫奪公權之必要，爰併宣告褫奪公權五年，以示懲儆。查扣之安非他命（
    驗後毛重共計二百八十點六五公克），係毒品，應依毒品危害防制條例第十八條
    第一項規定，不問屬於犯人與否，沒收銷燬之。至鑑耗之安非他命既已滅失，自
    勿庸宣告沒收銷燬；夾鏈袋共一百零六個，據被告供述係買毒品時一併附送分裝
    毒品用，且為其所有，本院認該夾鏈袋用途並非僅係專供毒品犯罪之器具，是應
    依刑法第三十八條第一項第二款之規定宣告沒收。扣案之行動電話三支，易付卡
    三張、呼叫器一個等物，雖係被告所有，業據其供明在卷，但並無證據可認該行
    動電話等物係供其聯絡進行毒品交易所用、或所必須、或與前揭販賣毒品之犯行
    有關；尚難認係供販賣安非他命犯罪所用之物，再承辦警員於高雄市○○○路四
    十五巷九號四樓之十丙○○與乙○○之同住處另查獲之少量安非他命一點九六公
    克，據被告供述係供己所吸用，此乃與被告另涉犯之施用毒品之犯行有關，與本
    件被告販毒之犯行無任何關聯性，故不併於本案內宣告沒收；另被告販賣毒品所
    得之一萬四千元，因已混同於被告當時身上之十萬元內一併扣案，自應依毒品危
    害防制條例第十九條第一項之規定宣告沒收。（又既已扣案，即無財產抵償之問
    題）。除一萬四千元外之現金八萬六千元部份，尚難認與本案犯罪有關，不併予
    宣告沒收。
據上論斷，應依刑事訴訟法第二百九十九條第一項前段、毒品危害防制條例第四條第
二項、第十八條第一項、第十九條第一項，刑法第十一條前段、第三十八條第一項第
二款、第四十七條、第三十七條第二項，判決如主文。
中    華    民    國      八十九     年      十一      月      十六     日
                                    臺灣高雄地方法院刑事第三庭
                                        法  官  簡  志  瑩
右正本證明與原本無異。
如不服本判決，應於判決送達後十日內，向本院提出上訴狀。
                                        書記官  林  宜  正
中    華    民    國      八十九      年      十一      月      二十    日


司法院資訊處製作；財團法人民間司法改革基金會備份。
